臺灣花蓮地方法院刑事判決　　　　　　　　　　　　　九十四年度訴字第一四四號
　　公　訴　人　臺灣花蓮地方法院檢察署檢察官
　　被　　　告　甲○○
右列被告因違反毒品危害防制條例案件，經檢察官提起公訴（九十四年度毒偵字第三
二八號），由本院合議庭裁定進行簡式審判程序後，判決如左：
    主  文
甲○○連續施用第一級毒品，累犯，處有期徒刑捌月，扣案之第一級毒品海洛因貳小
包（合計淨重零點肆壹公克，空包裝重零點柒公克）、第一級毒品海洛因殘渣袋拾
個均沒收銷燬之，扣案之注射針筒玖支、生理食鹽水陸瓶均沒收；又連續施用第二級
毒品，累犯，處有期徒刑陸月，扣案之第二級毒品安非他命吸食器壹組、第二級毒品
安非他命分裝器伍支均沒收。應執行有期徒刑壹年，扣案之第一級毒品海洛因貳小包
（合計淨重零點肆壹公克，空包裝重零點柒公克）、第一級毒品海洛因殘渣袋拾個
均沒收銷燬之，扣案之注射針筒玖支、生理食鹽水陸瓶、第二級毒品安非他命吸食器
壹組、第二級毒品安非他命分裝器伍支均沒收。
    事  實
一、甲○○前於民國八十九年間，因施用第二級毒品安非他命，除經本院裁定送勒戒
    處所施以觀察、勒戒，因有繼續施用毒品之傾向，而由本院以九十年度毒聲字第
    八一號案件裁定令其入戒治處所施以強制戒治，於九十年九月十三日停止戒治付
    保護管束，於九十一年一月二十六日保護管束期滿而執行完畢外，另經本院於九
    十年六月九日以九十年度花簡字第八九號案件判處有期徒刑四月確定，甫於九十
    一年六月十九日以易科罰金方法執行完畢。詎其仍不知悔改，明知海洛因及安非
    他命分別為第一級毒品及第二級毒品，猶於前開強制戒治執行完畢釋放後五年內
    ，分別基於施用之概括犯意，而自九十三年八月間某日起，迄九十四年五月十八
    日止，在某不詳地點連續以將第一級毒品海洛因混和生理食鹽水後，置於針筒再
    注射入其體內之方式，施用第一級毒品海洛因多次；另自九十四年三月初某日起
    ，迄九十四年三月二十五日止，在某不詳地點連續以將第二級毒品安非他命置於
    吸食器內燒烤，進而吸食其煙霧之方式，施用第二級毒品安非他命多次。嗣於九
    十四年三月二十五日為警採尿送驗而查獲，並在其位於花蓮縣花蓮市○○街一一
    九巷五號之住處，搜索扣得第一級毒品海洛因二小包（合計淨重０點四一公克，
    空包裝重０點三七公克）、第一級毒品海洛因殘渣袋十個、注射針筒九支、生理
    食鹽水六瓶、第二級毒品安非他命吸食器一組、第二級毒品安非他命分裝器五支
    等物。
二、案經花蓮縣警察局玉里分局報告臺灣花蓮地方法院檢察署檢察官偵查起訴。
    理  由
一、訊據被告甲○○對於右揭犯罪事實均坦承不諱，且被告於九十四年三月二十五日
    為警採集之尿液，經送慈濟大學濫用藥物檢驗中心以酵素免疫分析法（ＥＩＡ）
    、氣相層析質譜儀分析法（ＧＣ／ＭＳ）檢驗結果，均呈安非他命類及鴉片類之
    陽性反應，此有該中心檢驗總表及姓名代號對照表各乙份在卷可稽（見本院卷第
    二十頁、毒偵卷第二十三頁），而前開為警搜索扣得之白色粉末二小包（合計淨
    重０點四一公克，空包裝重０點三七公克），經送法務部調查局以化學呈色法、
    氣相層析質譜儀分析法鑑定結果，確認含第一級毒品海洛因成分，此有該局九十
    四年五月二十六日、調科壹字第二八０００五六００號鑑定通知書乙紙存卷可考
    （見本院卷第二十六頁），此外尚有扣案之第一級毒品海洛因殘渣袋十個、注射
    針筒九支、生理食鹽水六瓶、第二級毒品安非他命吸食器一組、第二級毒品安非
    他命分裝器五支，及卷附現場圖乙紙、攝有查獲情形之相片數幀足憑，足認被告
    之自白與事實相符，堪予採信，故本案事證業已明確，被告之犯行堪以認定，應
    予依法論科。
二、查被告前於八十九年間，因施用第二級毒品安非他命，經本院裁定送勒戒處所施
    以觀察、勒戒，因有繼續施用毒品之傾向，而由本院以九十年度毒聲字第八一號
    案件裁定令其入戒治處所施以強制戒治，於九十年九月十三日停止戒治付保護管
    束，於九十一年一月二十六日保護管束期滿而執行完畢之事實，有臺灣花蓮地方
    法院檢察署刑案資料查註紀錄表、臺灣花蓮地方法院檢察署全國施用毒品案件紀
    錄表、臺灣高等法院被告前案紀錄表各乙份在卷可稽，被告於前開強制戒治執行
    完畢釋放後，五年內再犯本件施用第一級毒品海洛因、第二級毒品安非他命之犯
    行，即應依毒品危害防制條例第二十三條第二項之規定予以追訴處罰，合先敘明
    。海洛因依毒品危害防制條例第二條第二項第一款之規定，係屬第一級毒品；安
    非他命依同條例第二條第二項第二款之規定，係屬第二級毒品，是核被告所為，
    係犯毒品危害防制條例第十條第一項之施用第一級毒品罪，及同條第二項之施用
    第二級毒品罪。被告前後多次分別施用第一級毒品海洛因及第二級毒品安非他命
    之犯行，均時間緊接，觸犯構成要件相同之罪名，顯皆係基於概括犯意反覆為之
    ，應均依連續犯之規定論以一罪，並分別加重其刑。被告於施用第一級毒品海洛
    因、第二級毒品安非他命前之持有行為，應分別為嗣後施用之高度行為所吸收，
    均不另論罪。被告所犯上開二罪間，犯意各別、行為互殊，應予分論併罰。被告
    前於八十九年間，因施用第二級毒品安非他命，經本院於九十年六月九日以九十
    年度花簡字第八九號案件判處有期徒刑四月確定，甫於九十一年六月十九日以易
    科罰金方法執行完畢，此有臺灣高等法院被告前案紀錄表乙份在卷可按，其受有
    期徒刑執行完畢後，五年以內再犯本案二件有期徒刑以上之罪，均為累犯，依法
    皆遞加重其刑。公訴人雖僅就被告於九十四年三月二十五日晚間九時四十分許往
    前回溯九十六小時內某時之施用第一級毒品海洛因、第二級毒品安非他命之犯行
    提起公訴，然檢察官就犯罪事實一部起訴者，其效力及於全部，本件被告如前開
    事實欄所載其餘時間之施用第一級毒品海洛因、第二級毒品安非他命犯行，既與
    檢察官起訴部分分別有連續犯之裁判上一罪關係，業如前述，本院自應予一併加
    以裁判。爰審酌被告前有施用毒品紀錄，此次再度施用，顯見其戒除吸毒習性之
    意志不堅；又施用毒品雖係自戕行為，未造成他人之具體損害，然滋生之社會問
    題層面甚廣；再被告犯後尚能坦承犯行，猶有悔意等一切情狀，就其所犯分別量
    處如主文所示之刑，並定其應執行之刑。扣案之第一級毒品海洛因二小包（合計
    淨重０點四一公克，空包裝重０點三七公克）為查獲之毒品，扣案之第一級毒品
    海洛因殘渣袋十個，內有微量第一級毒品海洛因無法與袋子析離，均應依毒品危
    害防制條例第十八條第一項前段之規定，沒收銷燬之；扣案之注射針筒九支、生
    理食鹽水六瓶、第二級毒品安非他命吸食器一組、第二級毒品安非他命分裝器五
    支，分別係供被告施用第一級毒品海洛因、第二級毒品安非他命所用之物，且為
    被告所有，此業據其自承在卷（見警卷第三頁），爰依刑法第三十八條第一項第
    二款之規定宣告沒收。
據上論斷，應依刑事訴訟法第二百九十九條第一項前段、第二百七十三條之一第一項
，毒品危害防制條例第十條第一項、第二項、第十八條第一項前段，刑法第十一條前
段、第五十六條、第四十七條、第三十八條第一項第二款、第五十一條第五款之規定
，判決如主文。
本案經檢察官乙○○到庭執行職務。
中      華      民      國    九十四    年      六      月     二十     日
                                  臺灣花蓮地方法院刑事第三庭
                                            法  官    鄭光婷
右正本證明與原本無異。
如對本判決不服，應於送達後十日內，向本院提出上訴狀。（應抄附繕本）
                                  法院書記官
中      華      民      國    九十四    年      六      月     二十三   日
附錄本判決論罪之法律條文：
毒品危害防制條例第十條
施用第一級毒品者，處六月以上五年以下有期徒刑。
施用第二級毒品者，處三年以下有期徒刑。
